【裁判字號】    97,台上,333
【裁判日期】    970227
【裁判案由】    回復原狀更名義登記
【裁判全文】
最高法院民事裁定              九十七年度台上字第三三三號
上  訴  人  甲○○
            乙○○
共      同
訴訟代理人  林國明律師
被 上訴 人  丙○○
上列當事人間請求回復原狀變更名義登記事件，上訴人對於中華
民國九十六年十月二日台灣高等法院台南分院第二審更審判決（
九十五年度上更(三)字第二０號），提起上訴，本院裁定如下：
    主  文
上訴駁回。
第三審訴訟費用由上訴人負擔。
    理  由
按上訴第三審法院，非以原判決違背法令為理由，不得為之。又
提起上訴，上訴狀內應記載上訴理由，其以民事訴訟法第四百六
十九條所定事由提起第三審上訴者，應於上訴狀內表明：原判決
所違背之法令及其具體內容、暨依訴訟資料合於該違背法令之具
體事實。其依同法第四百六十九條之一規定提起上訴者，並應具
體敘述為從事法之續造、確保裁判之一致性或其他所涉及之法律
見解具有原則上重要性之理由。同法第四百六十七條、第四百七
十條第二項分別定有明文。而依同法第四百六十八條規定，判決
不適用法規或適用不當者，為違背法令；依同法第四百六十九條
規定，判決有該條所列各款情形之一者，為當然違背法令。是當
事人提起第三審上訴，如合併以同法第四百六十九條及第四百六
十九條之一之事由為上訴理由時，其上訴狀或理由書應表明該判
決所違背之法令條項，或有關判例、解釋字號，或成文法以外之
習慣或法理等及其具體內容，暨係依何訴訟資料合於該違背法令
之具體事實，並具體敘述為從事法之續造、確保裁判之一致性或
其他所涉及之法律見解具有原則上重要性之理由。如未依上述方
法表明，或其所表明者與上開法條規定不合時，即難認為已合法
表明上訴理由，其上訴自非合法。本件上訴人對於原判決提起第
三審上訴，雖以該判決違背法令為由，惟核其上訴理由狀所載內
容，徒就原審取捨證據、認定事實及解釋契約之職權行使所論斷
：上訴人甲○○及第一審共同被告李貞依序向被上訴人買受系
爭一○一號、一○三號房地，依約甲○○及李貞於交屋前既有
先為辦理銀行貸款給付尾款之義務，且系爭房地無上訴人所指之
重大瑕疵，非已構成不完全給付之債務不履行之情形，甲○○及
李貞自無同時履行抗辯權，則被上訴人以存證信函催告，甲○
○及李貞仍未給付，其據以解除契約，並無不合。系爭房地之
買賣契約既經解除，甲○○即負有解除契約後回復原狀之義務，
上訴人乙○○本於李貞與被上訴人間第三人利益契約之約款，
受領系爭土地之所有權，亦因而失據。從而，被上訴人依解除契
約回復原狀及不當得利之法律關係，請求甲○○及乙○○移轉系
爭土地所有權登記，為有理由，應予准許等情，指摘為不當，並
就原審命為辯論及已論斷者，泛言謂為違法，而非表明該判決所
違背之法令及其具體內容，暨依訴訟資料合於該違背法令之具體
事實，更未具體敘述為從事法之續造、確保裁判之一致性或其他
所涉及之法律見解具有原則上重要性之理由，難認其已合法表明
上訴理由。依首揭說明，應認其上訴為不合法。又查，原審既認
被上訴人請求上訴人移轉系爭土地所有權登記，為有理由，則原
判決維持第一審就該部分所為上訴人敗訴之判決，駁回其上訴，
並無判決主文與理由矛盾之違法情形，併此敘明。
據上論結，本件上訴為不合法。依民事訴訟法第四百八十一條、
第四百四十四條第一項、第九十五條、第七十八條，裁定如主文
。
中    華    民    國  九十七  年    二    月  二十七  日
                      最高法院民事第五庭
                          審判長法官  劉  延  村
                                法官  許  澍  林
                                法官  黃  秀  得
                                法官  李  寶  堂
                                法官  童  有  德
      本件正本證明與原本無異
                                      書  記  官
中    華    民    國  九十七  年    三    月   十一   日
                                                 H


司法院資訊處製作；財團法人民間司法改革基金會備份。
